【裁判字號】    99,抗,302
【裁判日期】    991028
【裁判案由】    撤銷假處分
【裁判全文】
臺灣高等法院高雄分院民事裁定           99年度抗字第302號
抗  告  人  陳新財
            陳慶輝
            陳慶煌
            陳慶雄
            陳葉春妹
            陳櫻香
            陳秀珠
上列抗告人與相對人宋陳宮妹、陳芊憓、陳祈靜、陳新宗間撤銷
假處分事件，對於民國99年9 月29日台灣高雄地方法院99年度裁
全聲字第194 號裁定，提起抗告，本院裁定如下：
    主  文
抗告駁回。
抗告訴訟費用由抗告人負擔。
    理  由
一、本件抗告意旨略以：坐落高雄市○○區○○段63地號及64地
    號土地登記在相對人名下之應有部分各1/21（下稱系爭土地
    ）係兩造公同共有，一旦由相對人提供擔保撤銷原審於民國
    95年8 月1 日就系爭土地所為之95年度裁全字第5553號假處
    分裁定（下稱系爭假處分）後，相對人即可出售系爭土地，
    出售後，將無法返還系爭土地與抗告人，而系爭土地非金錢
    所能替代，原裁定竟准相對人供擔保撤銷系爭假處分係屬有
    誤，為此，請求廢棄原裁定等語。
二、按「『假處分所保全之請求，得以金錢之給付達其目的』，
    或『債務人將因假處分而受難以補償之重大損害』，或『有
    其他特別情事』者，法院均得於假處分裁定內，記載債務人
    供所定金額之擔保後免為或撤銷假處分，如假處分裁定未依
    上開規定記載者，債務人亦得聲請法院許其供擔保後撤銷假
    處分，此觀新修正民事訴訟法第536 條第1 項、第2 項規定
    自明。是適用上開條項准否債務人供擔保後撤銷假處分，除
    審究假處分所保全之請求，得否以金錢之給付達其目的外，
    並須兼顧債務人有無將因假處分而受難以補償之重大損害或
    有其他特別情事而予適用。」（最高法院93年度台抗字第80
    5 號裁定可資參照）。
三、查，抗告人係就登記在相對人名下之系爭土地聲請系爭假處
    分，並依終止借名登記後之所有物返還請求權訴請相對人將
    系爭土地移轉登記與抗告人公同共有，係屬財產權訴訟，足
    見上開系爭假處分所保全之請求，得以金錢之給付達其目的
    ，依前開說明，自得命相對人供擔保後，撤銷系爭假處分，
    是原裁定命相對人供擔保後撤銷系爭假處分，於法尚無不合
    ，抗告人仍執前詞抗告，為無理由，其抗告應予駁回。
四、據上論結，本件抗告為無理由，爰依民事訴訟法第495 條之
    1 、第449 條第1 項、第95條、第78條、第85條第1 項前段
    ，裁定如主文。
中    華    民    國    99    年    10    月    28    日
                            民事第三庭
                                審判長法官  張國彬
                                法      官  甯  馨
                                法      官  鄭月霞
以上正本證明與原本無異。
如不服本裁定應於送達後10日內向本院提出再抗告狀（並按他造
當事人之人數附繕本），並繳納再抗告費新臺幣1,000 元。
再為抗告僅得以適用法規顯有錯誤為理由，並應委任律師為代理
人。如委任律師提起抗告者，應一併繳納抗告費。
中    華    民    國    99    年    10    月    28    日
                                書  記  官  白  蘭
附註：
抗告人之配偶、三親等內之血親、二親等內之姻親，或抗告人為
法人、中央或地方機關時，其所屬專任人員具有律師資格並經法
院認適當者，亦得為第三審代理人。
抗告人或其法定代理人具有律師資格者及前項情形，應於提起抗
告或委任時釋明之。

司法院資訊處製作；財團法人民間司法改革基金會備份。
